# 企业分配股利的问题

提问人：宁移白首 时间：2021-12-23 17:18:51
求助：假设企业 2020 年 12 月 31 日未分配利润为 1000 万， 2021 年1-12月净利润为 -1000万，企业 2021 年 12 月想以 2020 年末的未分配利润 1000 万为基础分配股利是否可行？ 是否需要考虑本年度的净利润情况呢？
谢谢陈版主和各位老师回复。

回答人：chenyiwei
企业 2021 年 12 月想以 2020 年末的未分配利润 1000 万为基础分配股利是不可行的。在确定利润分配方案时，不仅要考虑基准日的可供分配利润情况，还要考虑实际实施日是否仍有足够的可供分配利润。如果分配的股利超出了实施日的可供分配利润余额，则不符合公司法规定。

提问人：宁移白首 时间：2021-12-28 21:31:42
多谢陈版主，另补充一下该企业为合伙企业，是否也同样适用？ 合伙企业法好像并没有合伙企业分配利润的具体规定。

回答人：chenyiwei
合伙企业本身对外承担无限责任，因此对合伙企业分配事项的限制比较少。